臺灣高等法院臺中分院刑事判決
110年度上訴字第397號
上  訴  人  
即  被  告  陳俊男


                    (在押，現於法務部○○○○○○○○附設勒戒所觀察勒戒中)
選任辯護人  葉東龍律師（法扶律師）                  
上列上訴人即被告因毒品危害防制條例案件，不服臺灣臺中地方
法院109年度訴字第2820號中華民國110年1月29日第一審判決（
起訴案號：臺灣臺中地方檢察署109年度偵字第30683號），提起
上訴，及經臺灣臺中地方檢察署檢察官以110年度偵字第5853號
移送併辦，本院判決如下：
    主  文
原判決關於犯罪事實一、㈡部分暨應執行刑均撤銷。
陳俊男販賣第二級毒品，未遂，累犯，處有期徒刑壹年。扣案如
附表編號1至3所示之物均沒收；扣案如附表編號4所示之物沒收
銷燬。
其他上訴駁回。
上開撤銷改判部分所處之刑與上訴駁回部分所處之刑，應執行有
期徒刑伍年伍月。
    犯罪事實
一、陳俊男明知甲基安非他命係屬毒品危害防制條例第2條第2 
    項第2款所公告列管之第二級毒品，不得非法持有、販賣，
    竟分別為下列行為：
  ㈠陳俊男意圖營利，基於販賣第二級毒品甲基安非他命之犯意
    ，以其所有如附表編號1至3所示之行動電話、電子磅秤及夾
    鏈袋作為對外聯繫毒品交易事宜之聯絡工具及毒品秤重、分
    裝之工具，於民國109年8月14日上午5時8分許，陳俊男以上
    開如附表編號1所示之行動電話內之Messenger通訊軟體（暱
    稱「無神論」）與陳○○行動電話內之Messenger通訊軟體聯
    繫交易新臺幣（下同）2,500元之甲基安非他命事宜，並相
    約在陳○○位於臺中市南區忠明南路住處附近見面，雙方於同
    日上午6時45分許，在上開地點見面後，陳俊男即以2,500元
    之代價，販賣甲基安非他命1包予陳○○，而完成交易。
  ㈡陳○○涉嫌違反毒品危害防制條例案件為警查獲後，即向員警
    供述其毒品之來源，經警查看陳○○上開行動電話內之Messen
    ger通訊對話紀錄查明屬實後，陳○○與員警雖均無購買毒品
    之真意，然為追查陳○○之毒品來源，乃由陳○○於109年10月7
    日下午4時39分許，以其上開行動電話內之Messenger通訊軟
    體與陳俊男上開如附表編號1所示之行動電話內之Messenger
    通訊軟體聯繫，佯稱欲以24,000元之代價購買半台（17.5公
    克）之甲基安非他命，陳俊男基於意圖營利而販賣第二級毒
    品甲基安非他命之犯意，與陳○○相約在陳○○上開住處後門停
    車場出口處交易，於同日晚間7時20分許，陳俊男駕駛車牌
    號碼000-0000號自用小客車搭載其女友曾婉婷（另經檢察官
    為不起訴處分確定）抵達該處後，經陳○○指認該車係陳俊男
    所駕駛，員警隨即上前表明身分當場查獲陳俊男而販賣未遂
    ，並當場扣得如附表編號4所示之甲基安非他命3包及如附表
    編號1至3所示供上開2次販賣甲基安非他命所用之行動電話
    、電子磅秤、夾鏈袋等物，而查悉上情。
二、案經臺中市政府警察局第六分局移送臺灣臺中地方檢察署檢
    察官偵查起訴。 
    理  由
壹、證據能力部分： 
一、按被告以外之人於審判外之陳述，雖不符刑事訴訟法第159
    條之1至第159條之4之規定，然經當事人於審判程序同意作
    為證據，法院審酌該言詞陳述作成時之情況，認為適當者亦
    得為證據；當事人、代理人或辯護人於法院調查證據時，知
    有刑事訴訟法第159條第1項不得為證據之情形，而未於言詞
    辯論終結前聲明異議者，視為有前項之同意，刑事訴訟法第
    159條之5定有明文。查檢察官、上訴人即被告陳俊男（下稱
    被告）及辯護人就本判決以下所引用被告以外之人於審判外
    之陳述，均同意有證據能力或無意見（見本院卷第183至185
    、355至358頁），本院審酌該等證據之取得過程並無瑕疵，
    以之作為證據係屬適當，認均有證據能力。
二、非供述證據之物證，或以科學、機械之方式，對於當時狀況
     所為忠實且正確之記錄，性質上並非供述證據，無傳聞法
    則 規定之適用，如該非供述證據非出於違法取得，並已依
    法踐 行調查程序，即不能謂其無證據能力。本件判決以下
    引用之 非供述證據，經本院於審理時依法踐行調查證據程
    序，與本 案待證事實具有自然之關聯性，且無證據證明係
    公務員違法 取得之物，依法自得作為證據。 　　
貳、認定犯罪事實之證據及理由：
一、上開犯罪事實，業據被告於警詢、偵訊、原審及本院審理時
    均坦承不諱（見偵30683卷第36至41、291至293頁；原審卷
    第36、87、118頁；本院卷第182、185、359至360頁），核
    與證人陳○○於警詢及偵訊之證述情節（見偵30683卷第49至5
    2、70至72、273至274頁）相符，並有搜索扣押筆錄及扣押
    物品目錄表（見偵30683卷第77至80頁）、搜索現場及扣案
    物照片（見偵30683卷第95至99頁）、扣案毒品及初步鑑驗
    照片（見偵30683卷第101至103頁）、查獲毒品初步鑑驗報
    告單（見偵30683卷第227頁）、陳○○與被告（暱稱「無神論
    」）之Messenger通訊軟體對話紀錄翻拍照片及譯文（見偵3
    0683卷第105至107、171至179頁、185至203）在卷可憑，復
    有如附表編號1至4所示之物扣案可佐。且扣案如附表編號4
    所示之物，經送衛生福利部草屯療養院鑑驗結果，確均檢出
    第二級毒品甲基安非他命成分等情，有衛生福利部草屯療養
    院109年10月8日草療鑑字第1091000057號鑑驗書（見偵3068
    3卷第357頁）在卷可憑。足認被告上開任意性自白與事實相
    符，而堪採信。　
二、又衡以近年來毒品之濫用，危害國民健康與社會安定日益嚴
    重，治安機關對於販賣或施用毒品之犯罪行為，無不嚴加查
    緝，各傳播媒體對於政府大力掃毒之決心亦再三報導，已使
    毒品不易取得且物稀價昂，苟被告於有償交付毒品甲基安非
    他命予買受人之交易過程中無利可圖，縱屬至愚，亦無甘冒
    被取締移送法辦判處重刑之危險而平白從事上開毒品交易之
    理，是其販入之價格必較其出售之價格為低，而有從中以買
    賣價差或量差謀利之意圖及事實，應屬合理認定；又販賣毒
    品甲基安非他命係違法行為，非可公然為之，毒品甲基安非
    他命亦無公定價格，係可任意分裝增減分量，每次買賣之價
    格、數量，亦隨時依雙方之關係深淺、資力、需求量、對行
    情之認知、來源是否充裕、查緝是否嚴緊、購買者被查獲時
    供述購買對象之可能風險之評估等因素，而異其標準，機動
    調整，非可一概論之。而販賣之利得，除非經行為人詳細供
    出各次所販賣毒品之進價及售價，且數量俱臻明確外，實難
    查得其交易實情，然販賣者從價差或量差中牟利，方式雖異
    ，惟其販賣行為在意圖營利則屬同一。從而，舉凡有償交易
    ，除足以反證其確係另基於某種非圖利本意之關係外，通常
    尚難因無法查悉其精確之販入價格，作為是否高價賣出之比
    較，諉以無營利之意思而阻卻販賣犯行之追訴。本案被告2
    次販賣第二級毒品甲基安非他命予證人陳○○之犯行均係屬重
    罪，如於買賣之過程中無利可圖，被告當無甘冒觸犯刑罰之
    高度風險幫助他人取得毒品之理，是其主觀上顯有營利之意
    圖應堪認定。
三、綜上所述，本案事證明確，被告上開販賣第二級毒品甲基安
    非他命既遂及未遂之犯行，均堪認定，皆應依法論科。　　
參、論罪說明：
一、核被告陳俊男就犯罪事實欄一、㈠所為，係犯毒品危害防制
   條例第4條第2項之販賣第二級毒品罪；就犯罪事實欄一、㈡所
   為，係犯毒品危害防制條例第4條第6項、第2項之販賣第二級
   毒品未遂罪。被告於各次因販賣而分別持有第二級毒品甲基
   安非他命之低度行為，應為販賣第二級毒品之高度行為所吸
   收，均不另論罪。
二、被告所犯販賣第二級毒品既遂及未遂各1次之犯行，犯意各
   別，行為互殊，應予分論併罰。 　　
肆、加重或減輕與否之說明：　　
一、被告前曾因施用毒品案件，經臺灣臺中地方法院分別以106 
    年度簡字第847號判決、107年度簡字第 819號判決、107年
    度簡字第1163判決分別判處有期徒刑4月、3月及4月確定，
    並經該院以107年度聲字第5041號裁定就上開三案所處之刑
    合併定應執行刑為有期徒刑8月確定，經入監執行後，於108
    年8月19日縮刑期滿執行完畢出監，此有臺灣高等法院被告
    前案紀錄表在卷可參。被告於上開徒刑執行完畢後，5年以
    內故意再犯本案販賣第二級毒品既遂及未遂之罪（即犯罪事
    實一、㈠及㈡部分），均為累犯，經斟酌被告於上開前案所受
    徒刑執行完畢後，仍未能記取教訓，於前案執行完畢後未滿
    2年即更犯本案販賣第二級毒品既遂及未遂之罪，足見其對
    於刑罰之反應力顯然薄弱，且其本案犯行助長毒品流通，對
    社會治安有潛在危險性，具有特別之惡性，因此加重其刑，
    並不致生行為人所受之刑罰超過其所應負擔罪責及其人身自
    由因此有遭受過苛之侵害，而不符憲法罪刑相當原則或牴觸
    憲法第23條比例原則之情形，除法定刑為無期徒刑部分，依
    刑法第65條第1項規定不得加重外，其餘法定刑為有期徒刑
    及罰金刑部分，應依刑法第47條第1 項累犯規定加重其刑。
    被告及辯護意旨主張：被告前案為施用毒品，本案為販賣毒
    品，罪質不同、不相當，本案不應依累犯規定加重其刑云云
    （見本院第145、181、362頁），尚非可採。
二、被告如犯罪事實一、㈡所示販賣第二級毒品犯行，已著手於
    販賣第二級毒品行為之實行而不遂，為未遂犯，爰依刑法第
     25條第2項規定，減輕其刑，並依法先加後減之（法定刑為
    無期徒刑部分則僅予以減輕其刑）。
三、按犯毒品危害防制條例第4條至同條例第8條之罪，於偵查及
    歷次審判中均自白者，減輕其刑，同條例第17條第2項定有
    明文。查被告就本案販賣第二級毒品既遂及未遂各1次之犯
    行，於偵查、原審及本院審理時均自白不諱，有如前述，符
    合毒品危害防制條例第17條第2項之規定，自應就被告販賣
    第二級毒品既遂及未遂各1次之犯行（犯罪事實一、㈠及㈡部
    分），均依該規定減輕其刑，並就販賣第二級毒品既遂（犯
    罪事實一、㈠）部分，依法先加後減之（法定刑為無期徒刑
    部分則僅予以減輕其刑）；就販賣第二級毒品未遂（犯罪事
    實一、㈡）部分，於前述依法加減其刑後，再依法遞減輕之
    。
四、次按毒品危害防制條例第17條第1項所稱「供出毒品來源」 
    ，依該條項文義及立法目的解釋，係指供出與其所犯同條例
    第4條至第8條、第10條或第11條之罪有關之本案毒品來源而
    言。亦即須所供出之毒品來源，與其被訴之各該違反毒品危
    害防制條例犯行有直接關聯者，始得適用上開規定減免其刑
    ，並非漫無限制。又該條項所稱「因而查獲」，自係指供 
    出來源者之具體人別資料，使偵查犯罪之公務員因而對之發
     動偵查，並查得該毒品來源者之犯罪而言。經查：
　㈠被告為檢警查獲後，供出其毒品來源為蔡裕偉，被告並供稱
    其係於109年9月30日晚間8時40分許及同年10月7日凌晨3時4
    0分許，向蔡裕偉購買第二級毒品甲基安非他命等情，有被
    告警詢筆錄（見本院卷第130至131頁）在卷可稽，復經檢警
    依被告上開供述而偵辦查獲蔡裕偉，此有臺灣臺中地方檢察
    署110年3月11日中檢增誠110偵30683字第1109024143號函（
    見本院卷第141頁）在卷可稽，堪認檢警已有因被告上開供
    述，而查獲蔡裕偉有於如犯罪事實一、㈡所示被告犯行（即1
    09年10月7日晚間7時20分許）前之上開時間販賣第二級毒品
    甲基安非他命給被告之情事【經檢察官另案起訴蔡裕偉於上
    開時間販賣第二級毒品甲基安非他命給被告】，應依毒品危
    害防制條例第17條第1項規定，就被告如犯罪事實一、㈡所示
    販賣第二級毒品未遂部分，於前述依法加減其刑後，再依法
    遞減輕其刑。
　㈡被告及辯護意旨雖主張：被告就犯罪事實一、㈠部分，亦應依
    毒品危害防制條例第17條第1項規定減輕其刑云云（見本院
    卷第145、181、329至330、355、362頁）。惟查：
　⒈按毒品危害防制條例第17條第1項規定所稱「供出毒品來源，
    因而查獲其他正犯或共犯者」，係指犯罪行為人供出毒品來
    源之對向性正犯（前後手），或與其具有共同正犯、共犯（
    教唆犯、幫助犯）關係之人姓名、年籍、住居所或其他足資
    辨別之特徵等相關資料，使調查或偵查犯罪之公務員得據以
    對之發動調查或偵查程序，並因而查獲其人及其犯行者，始
    足當之（最高法院103年度台上字第679號判決意旨參照）。
    又被告雖供出毒品來源，使調查或偵查犯罪之公務員對之發
    動調查或偵查，倘未進而查獲其人、其犯行，仍與上開減免
    其刑規定不合（最高法院109年度台上字第4765號判決意旨
    參照）。
　⒉本案被告於警詢時雖有供出其毒品來源為蔡裕偉，然依被告
    於警詢所述，其向蔡裕偉購買第二級毒品甲基安非他命之時
    間為109年9月30日晚間8時40分許及同年10月7日凌晨3時40
    分許，有如前述，且依卷附蔡裕偉之臺灣高等法院被告前案
    紀錄表（本院卷第73至74頁），並無檢警因被告之供述而查
    獲蔡裕偉有於如犯罪事實一、㈠所示被告犯行（即109年8月1
    4）前曾經販賣第二級毒品甲基安非他命給被告之案件紀錄
    ，足見被告雖有供出毒品來源為蔡裕偉供檢警發動偵辦，然
    檢警尚未進而查獲蔡裕偉有為如犯罪事實一、㈠所示毒品來
    源之犯行，依前揭說明，仍與毒品危害防制條例第17條第1
    項規定不合，自無從依該規定減輕其刑。故被告及其辯護人
    此部分之主張，尚非可採。 
五、另按刑法第59條之得酌量減輕其刑者，必須犯罪另有特殊之
     原因與環境等情，而在客觀上足以引起一般同情，認為即
    予宣告法定最低度刑期猶嫌過重者，始有其適用。本案被告
    所犯販賣第二級毒品罪之最輕法定本刑為10年以上有期徒刑
    ，且被告就犯罪事實一、㈠販賣第二級毒品既遂部分，已得
    依毒品危害防制條例第17條第2項規定減輕其刑後；就犯罪
    事實一、㈡販賣第二級毒品未遂部分，已得依刑法第25條第2
    項減輕其刑，及依毒品危害防制條例第17條第1項、第2項規
    定遞減輕其刑。是以，須於認就被告所犯上開販賣第二級毒
    品既遂罪及未遂罪如各量處因累犯加重其刑（僅就無期徒刑
    外之法定刑部分加重）後，再依上開規定減輕其刑或遞減輕
    其刑後之刑度，尤嫌過重時，始有刑法第59條規定適用之餘
    地。本院斟酌甲基安非他命為政府列管之第二級毒品，對社
    會秩序及國民健康危害甚鉅，被告智識健全之成年人，對政
    府嚴格查緝販賣第二級毒品行為，自無不知之理，被告竟仍
    為販賣第二級毒品犯行，戕害購毒者身心健康，助長毒品之
    流通，危害社會治安，惡性匪淺，實難認其犯行客觀上有引
    起一般同情，依一般國民社會感情，對照其可判處之刑度，
    難認有情輕法重之顯可憫恕情事，無適用刑法第59條規定酌
    量減輕其刑之餘地。是被告及辯護意旨請求依刑法第59條規
    定酌減輕其刑云云（見本院卷第144至145、181、362頁），
    尚均非可採。 　　
伍、上訴駁回之說明【犯罪事實一、㈠部分】：
一、原審經審判結果，以被告販賣第二級毒品既遂（即犯罪事實
    一、㈠部分）之犯罪事證明確，適用毒品危害防制條例第4 
    條第2項、第17條第2項、第19條第1項，刑法第11條、第47
    條第1項、第38條之1第1項前段、第3項之規定，並審酌毒品
    對社會秩序及國民健康危害至深且鉅，嚴重影響社會治安，
    販賣行為情節尤重，應嚴加非難，且被告明知毒品對人體健
    康戕害甚鉅，為牟取利益，無視國家杜絕毒品犯罪之禁令，
    販賣第二級毒品甲基安非他命供他人施用，戕害國民身心健
    康，並有滋生其他犯罪之可能，兼衡被告犯後坦承犯行之態
    度，其犯罪之動機、目的、手段、所得，及其自稱國中肄業
    、之前在工廠工作、要照顧父親等一切情狀，量處有期徒刑
    5年2月，並諭知沒收及追徵，及就不予沒收敘明理由（詳如
    後述）。核原審認事用法，證據取捨均無不當，且已本於被
    告之責任為基礎，具體斟酌刑法第57條各款所規定之量刑因
    子，且於量刑理由詳加說明，並無濫用量刑權限，亦無判決
    理由不備，或其他輕重相差懸殊等量刑有所失出或失入之違
    法或失當之處，其量刑及定應執行刑尚屬妥適，沒收與否亦
    與法有據，並無違誤，自應予維持。
二、被告上訴意旨略以：①被告本案販賣毒品與前案施用毒品的
    罪質不同，類型也不相當，且販賣毒品罪之法定刑為有期徒
    刑10年以上，已足以反應其販賣毒品犯行，不應依累犯規定
    加重刑度；②被告有供出上手蔡裕偉，應適用毒品危害防制
    條例第17條第1項規定減輕其刑；③被告所犯之罪之法定刑為
    有期徒刑10年以上，刑度較重，應適用刑法第59條規定酌減
    其刑於云云。惟查：
　㈠被告構成累犯，且斟酌被告於前案所受徒刑執行完畢後未滿2
    年即更犯本案販賣第二級毒品既遂罪，顯然未能記取教訓，
    足見其對於刑罰之反應力顯然薄弱，且其犯行助長毒品流通
    ，對社會治安有潛在危險性，具有特別之惡性，因此加重其
    刑，並不致生行為人所受之刑罰超過其所應負擔罪責及其人
    身自由因此有遭受過苛之侵害，而不符憲法罪刑相當原則或
    牴觸憲法比例原則之情形，除法定刑為無期徒刑部分，依法
    不得加重外，其餘法定刑為有期徒刑及罰金刑部分，應依刑
    法第47條第1項累犯規定，加重其刑，業如前述。是被告上
    訴意旨主張：前案與本案，罪質不同、種類不相當，不應依
    累犯規定加重其刑云云，自非可採。
　㈡被告雖有供出毒品來源為蔡裕偉供檢警發動偵查調查，然依
    其所述其向蔡裕偉購買毒品之時間係在犯罪事實一、㈠所示
    其販賣毒品犯行之後，檢警並未因其供述進而查獲蔡裕偉有
    為犯罪事實一、㈠所示被告犯行之毒品來源行為，核與毒品
    危害防制條例第17條第1項規定不合，無從依該規定減輕其
    刑，有如前述。是被告上訴意旨請求就犯罪事實一、㈠部分
    ，依毒品危害防制條例第17條第1項規定減輕其刑云云，自
    非可採。
　㈢被告就犯罪事實一、㈠所示犯行，並無適用刑法第59條規定酌
    量減輕其刑之餘地，亦有如前述。是被告上訴意旨請求依刑
    法第59條規定酌減其刑云云，亦非可採。
三、綜上所述，被告猶執前詞上訴指摘原判決就犯罪事實一、㈠
    部分，不應依累犯規定加重其刑，應適用毒品危害防制條例
    第17條第1項規定減輕其刑，及適用刑法第59條規定酌減其
    刑云云，均非可採，其此部分之上訴為無理由，自應予駁回
    。 　　　　
陸、撤銷改判之說明【犯罪事實一、㈡部分暨所定應執行刑】：
一、原審就被告犯罪事實一、㈡所示販賣第二級毒品未遂犯行，
    認罪證明確，予以論罪科刑，固非無見。惟查：檢警已有因
    被告之供述，進而查獲蔡裕偉有於如犯罪事實一、㈡所示被
    告犯行前之109年9月30日晚間8時40分許及同年10月7日凌晨
    3時40分許販賣第二級毒品甲基安非他命給被告之情事【經
    檢察官另案起訴蔡裕偉於上開時間販賣第二級毒品甲基安非
    他命給被告】，故就被告如犯罪事實一、㈡所示販賣第二級
    毒品未遂部分，應依毒品危害防制條例第17條第1項規定減
    輕其刑，有如前述，被告以此為由提其上訴，指摘原判決違
    誤，為有理由，自應由本院就此部分予以撤銷改判。至於上
    訴意旨指摘原判決就犯罪事實一、㈡所示販賣第二級毒品未
    遂部分不應依累犯規定加重其刑，及應適用刑法第59條規定
    酌減其刑云云，則均非可採，業如如前述，附此敘明。又原
    判決就被告所犯上開2罪所定應執行刑，因此部分撤銷而失
    所附麗，自應併予撤銷。
二、爰審酌毒品對社會秩序及國民健康危害至深且鉅，嚴重影響
    社會治安，被告明知毒品對人體健康戕害甚鉅，為牟取利益
    ，無視國家杜絕毒品犯罪之禁令，販賣第二級毒品甲基安非
    他命，戕害購毒者身心健康，助長毒品之流通，危害社會治
    安，惡性匪淺，並考量被告犯後坦承犯行，態度良好，兼衡
    其犯罪之動機、目的、手段、所得，及其自陳其智識程度為
    國中肄業、之前在工廠工作等生活狀況等一切情狀，量處如
    主文第2項所示之刑。另斟酌前揭上訴駁回（即犯罪事實一
    、㈠）部分所處之刑及撤銷改判（即犯罪事實一、㈡）部分所
    處之刑，均屬不得易科罰金之刑，且被告所為均係販賣甲基
    安非他命，侵害之法益相同，並考量刑罰邊際效應隨刑期而
    遞減及行為人所生痛苦程度隨刑期而遞增之情形及行為人復
    歸社會之可能性，參酌被告販賣甲基安非他命之次數、人數
    等情，對被告所犯上開各罪為整體之非難評價後，定其應執
    行之刑如主文第4項所示。　
柒、沒收：　　　　
一、扣案如附表編號4所示之物，經鑑定後均檢出第二級毒品甲
    基安非他命成分，已如前述，自應依毒品危害防制條例第18
    條第1項前段規定，於被告所犯販賣第二級毒品未遂（即犯
    罪事實一、㈡部分）之罪刑項下，就鑑驗所餘部分諭知沒收
    銷燬之。又鑑定毒品時，一般係以傾倒之方式，將包裝袋內
    之毒品倒出與包裝袋分離而秤重，必要時亦會輔以刮杓取袋
    內粉末，然無論依上述何種方式分離，包裝袋內均會有極微
    量毒品殘留，是包裹前揭甲基安非他命所使用之包裝袋，雖
    係依上述方式將包裝內之甲基安非他命與包裝袋分離所得，
    惟包裝袋內側仍會有微量第二級毒品甲基安非他命殘留，是
    用以包裹、裝放前揭第二級毒品甲基安非他命之包裝袋，仍
    難與其內所殘留之毒品完全析離，自應一併視為毒品，亦應
    併予沒收銷燬之；至於鑑驗耗用之毒品既已滅失，自無庸宣
    告沒收銷燬，併此敘明。
二、扣案如附表編號1至3所示之物，均為被告所有，且係供被告
    本案販賣第二級毒品既遂（即犯罪事實一、㈠部分）及未遂
    （即犯罪事實一、㈡部分）犯罪所用之物等情，業經被告供
    述明確（見原審卷第116 頁），自應依毒品危害條例第19條
    第1項規定，於被告所犯上開罪刑項下均諭知沒收。
三、被告就犯罪事實一、㈠所示販賣第二級毒品所收取之2,500元
    ，為被告之犯罪所得，雖未扣案，仍應依刑法第38條之1第1
    項前段、第3項之規定，於被告所犯販賣第二級毒品既遂（
    即犯罪事實一、㈠部分）之罪刑項下宣告沒收，於全部或一
    部不能沒收或不宜執行沒收時，追徵其價額。
四、至於：①如附表編號5至7所示之物，被告供稱：吸食器、刮
    卡是伊自己施用毒品所使用，宅急便收據是寄手機殼的收據
    等語（見原審卷第116頁），且尚乏證據證明被告有以上開
    扣案物供本案販賣甲基安非他命時使用，無從認定與本案有
    關，自無從為沒收之諭知；②如附表編號8、9所示之物，被
    告供稱：都是曾婉婷所有與販賣無關等語（見原審卷第116
    頁），證人曾婉婷亦供稱：手機是伊的，與本案販毒無關，
    K盤1個是伊施用K他命使用等語（見偵30683卷第284頁），
    亦乏證據證明被告有以上開扣案物供本案犯罪使用，無從認
    定與本案有關，亦無從為沒收之諭知；③如附表編號10所示
    之自用小客車（業經警方發還曾婉婷），僅為代步之工具，
    尚難逕認係專供犯毒品危害防制條例第4條之罪之交通工具
    ，且被告供稱：自用小客車是曾婉婷的等語（見偵30683卷
    第37頁），證人曾婉婷亦供稱：該自用小客車是登記伊的名
    字等語（見偵30683卷第54頁），尚乏證據證明該自用小客
    車係屬被告所有並專供犯本案販賣毒品罪之交通工具，而檢
    察官亦未聲請沒收該自用小客車，爰不另為沒收之諭知，均
    併此敘明。
據上論結，應依刑事訴訟法第368條、第369條第1項前段、第364
條、第299條第1項前段，毒品危害防制條例第4條第2項、第6 項
、第17條第1項、第2項、第18條第1項前段、第19條第1項，刑法
第11條、第47條第1項、第25條第2 項、第51條第5款，判決如主
文。
本案經檢察官黃鈺雯提起公訴及移送併辦，檢察官李月治到庭執
行職務。
中　　華　　民　　國　　110 　年　　5 　　月　　27　　日
                  刑事第四庭    審判長法　官  蔡名曜
                                      法　官  邱鼎文
                                      法　官  黃玉琪
以上正本證明與原本無異。
如不服本判決應於收受送達後20日內向本院提出上訴書狀，其未
敍述上訴理由者，並得於提起上訴後20日內向本院補提理由書(
均須按他造當事人之人數附繕本)「切勿逕送上級法院」。

                                書記官  李  欣  憲 
　　　　　　　　　　　　　　　　
中　　華　　民　　國　　110 　年　　5 　　月　　27　　日
附錄論罪科刑法條：
毒品危害防制條例第4條
製造、運輸、販賣第一級毒品者，處死刑或無期徒刑；處無期徒
刑者，得併科新臺幣3千萬元以下罰金。
製造、運輸、販賣第二級毒品者，處無期徒刑或10年以上有期徒
刑，得併科新臺幣1千5百萬元以下罰金。
製造、運輸、販賣第三級毒品者，處7年以上有期徒刑，得併科
新臺幣1千萬元以下罰金。
製造、運輸、販賣第四級毒品者，處5年以上12年以下有期徒刑
，得併科新臺幣5百萬元以下罰金。
製造、運輸、販賣專供製造或施用毒品之器具者，處1年以上7年
以下有期徒刑，得併科新臺幣1百50萬元以下罰金。
前五項之未遂犯罰之。









附表：
編號       物品名稱 數量           備        註  1 iPhone行動電話（含門號0000000000號SIM卡1張） 1支 陳俊男所有IMEI：000000000000000  2 電子磅秤 1臺 陳俊男所有  3 夾鏈袋 1包   4 甲基安非他命 3包 衛生福利部草屯療養院109年10月8日草療鑑字第1091000057號鑑驗書 ①檢品編號：B0000000 　檢品外觀：晶體 　送驗數量：0.3998克（淨重） 　驗餘數量：0.3936公克（淨重） 　驗出結果：二級毒品甲基安非他命 ②檢品編號：B0000000 　檢品外觀：晶體 　送驗數量：1.4960克（淨重） 　驗餘數量：1.4904公克（淨重） 　驗出結果：二級毒品甲基安非他命 ③檢品編號：B0000000 　檢品外觀：晶體 　送驗數量：0.7262克（淨重） 　驗餘數量：0.7176公克（淨重） 　驗出結果：二級毒品甲基安非他命  5 安非他命吸食器 2個 陳俊男所有  6 刮卡 2張   7 宅急便收據 1張   8 iPhone行動電話（含門號0000000000號SIM卡1張） 1支 曾婉婷所有 （IMEI：000000000000000）  9 K盤 1個 曾婉婷所有 10 車牌號碼000-0000號自用小客車 1輛 登記曾婉婷所有 （業經警方發還曾婉婷）